臺灣高等法院高雄分院刑事判決　　　　　　　　　　九十一年度交上易字第七三號
　　上　訴　人　臺灣高雄地方法院檢察署檢察官
　　被　　　告　乙○○
右上訴人因被告過失傷害案件，不服臺灣高雄地方法院九十年度交易字第七四三號中
華民國九十一年一月二十五日第一審判決（起訴案號：臺灣高雄地方法院檢察署九十
年度偵字第八九五一號），提起上訴，本院判決如左：
    主   文
上訴駁回。
    理   由
一、甲訴意旨略以：被告乙○○於民國（下同）八十九年十月十三日上午七時三十分
    許，騎乘車牌號碼ＯＰＢ─八三三號重機車，沿高雄縣岡山鎮○○路八十五巷（
    有三個彎道）由東往西方向行駛，本應注意機車在狹路會車時，二車應保持安全
    間隔，以避免危險之發生，而依當時情形，又無不能注意之情事，竟疏於注意，
    於通過上開狹路時，適被害人丙○○（已另由法院判處拘役四十日確定）騎乘車
    牌號碼ＷＩＶ─五二Ｏ號重機車，沿該路由西向東方向行駛，亦未保持安全間隔
    ，致二車相撞，丙○○人車倒地後，受有右膝皮下瘀血一點五×二點五甲分及一
    點五×一點五甲分，右腿皮下瘀血四×四甲分之傷害，因認被告涉犯刑法第二百
    八十四條第一項前段之過失傷害罪嫌。
二、按告訴乃論之罪，其告訴應自得為告訴之人知悉犯人之時起，於六個月內為之；
    又告訴乃論之罪，其告訴已逾告訴期間者，應諭知不受理之判決，刑事訴訟法第
    二百三十七條第一項、第三百零三條第三款分別定有明文。次按告訴乃論之罪，
    可分為絕對告訴乃論及相對告訴乃論之罪，前者重在事實，凡觸犯該罪者，不問
    身分如何，均須告訴乃論，是此類犯罪之告訴，除申告犯罪事實外，尚須表示訴
    追之意思，但不以指明犯人身分為必要，是其告訴效力，不限於指明告訴人，亦
    不受其罪名之拘束，縱令犯人未全指明，或誤指他人，其告訴仍屬有效（司法院
    院解字第一六九一號解釋參照）。
三、經查：
  (一)本件被告乙○○涉犯刑法第二百八十四條第一項之過失傷害罪，依同法第二百八
    十七條規定須告訴乃論，且係屬絕對告訴乃論之罪，揆諸前揭解釋意旨，應著重
    於犯罪事實之申告，而不以指明犯罪人為必要，合先敘明。
  (二)被害人即告訴人丙○○陳稱：「（問：車禍當時你是否知道乙○○是撞你的人？
    ）我知道她撞我，但不認識她」（見九十年度偵字第八九五一號卷第三十一頁反
    面）、「當天我們是在小巷彎道中發生正面撞擊，但是是她來撞我，我當天有留
    電話號碼及我的姓給她，是因她坐在地上一直叫不願起來，我基於自然反應而留
    電話給她，想說這是雙方均有過失小事一件，心想大概沒事就離去，沒有請警察
    來，我當天就知道在庭之被告無誤，只是當時不想追究才沒有告她」（見原審卷
    第十五頁），足認告訴人確於車禍事故發生之八十九年十月十三日，即已知悉本
    件犯罪事實及犯人甚明，縱認其當日並不知悉被告乙○○之姓名，惟揆諸前揭說
    明，其申告犯罪事實，告訴即屬合法，並不以指明犯人為必要，故告訴期間仍應
    自八十九年十月十三日起算。
  (三)告訴人於本件車禍事故發生後，係於九十年四月二十四日始具狀向臺灣高雄地方
    法院檢察署提起告訴，有告訴狀上該署收文章日期在卷可稽。又告訴人於警訊及
    前案偵查中（即九十年度偵字第五０三九號，其係以被告身份應訊），僅就其過
    失部分辯解，並未表明請求對被告訴追究辦而提起告訴之意思，並據其陳稱：「
    我在警局時想小事化無，所以沒有告她，是事後我認為均是她的過失，均是她來
    撞我，所以我才正式遞狀向地檢署告訴，告訴日期詳如告訴狀所載，即九十年四
    月二十四日」（見原審卷第十五頁）。
  (四)綜上所述，告訴人於八十九年十月十三日即已知悉犯人為被告及過失傷害之犯罪
    事實，已於前述，竟遲至九十年四月二十四日始向該管檢察官申告，顯已逾六個
    月之法定告訴期間，揆諸前揭說明，自應為不受理之諭知。
四、原審因而諭知被告不受理之判決，核無不合，檢察官依據告訴人請求之上訴意旨
    仍認未逾告訴期間而指摘原判決不當，為無理由，應予駁回。
據上論結，應依刑事訴訟法第三百六十八條，判決如主文。
本案經檢察官彭南雄到庭執行職務。
中      華      民      國      九十一    年      五      月      八    日
                              臺灣高等法院高雄分院刑事第二庭
                                  審判長法官  曾永宗
                                        法官  郭玫利
                                        法官  邱永貴
右正本證明與原本無異。
不得上訴。
                                      書記官  梁雅華
中    華    民    國     九十一     年       五       月    十  三      日
                                                                        Ｆ
